最　高　行　政　法　院　裁　定
　　　　　　　　　　　　　94年度裁字第00606號
上　訴　人　甲○○
被 上訴 人　財政部臺北市國稅局
代　表　人　乙○○
上列當事人間因綜合所得稅事件，上訴人對於中華民國92年10月
7日臺北高等行政法院92年度簡字第441號判決，提起上訴，本院
裁定如下：
　　主  文
上訴駁回。
上訴審訴訟費用由上訴人負擔。
　　理  由
一、按對於適用簡易程序之裁判提起上訴或抗告，須經本院許可
    ，且該許可以訴訟事件所涉及之法律見解具有原則性者為限
    ，行政訴訟法第235條定有明文。
二、本件上訴人以：按推估計稅僅有其蓋然性，在稅額核定時係
    於不得已情況下為之，但在處罰時，稅捐機關應負舉證責任
    ，不得以其蓋然性之「執行業務所得收費及費用標準」作為
    處罰之依據。被上訴人不察，將健保收入推計課稅部分減自
    行申報所得額，列為漏報所得額，已違反本院32年判字第16
    號、61年判字第70號判例及財政部73年2月7日台財稅第5081
    1號函規定，原判決對被上訴人為何能以「推計課稅所得額
    」作為處罰之依據，未備理由，難令人信服。又執行業務所
    得依稅法規定應為業務收入減去直接相關之成本及損失、費
    用，惟被上訴人所提之資料僅證明上訴人有健保局收入新臺
    幣（下同）7,500,850元，是否為漏報收入，因無法查得上
    訴人申報之收入，並無法證明，且亦未查得上訴人實際之成
    本、費用各為多少，如何認定上訴人有漏報執行業務所得之
    事實，原判決顯已違反首揭判例及證據法則。又按財政部上
    開函釋規定「各稽徵機關受理執行業務者綜合所得稅結算申
    報案件時，如發現納稅義務人僅填報『執行業務所得額』，
    而漏未填報『執行業務收入總額』及『必要費用』各欄金額
    者，應即輔導其補填後，始予受理申報。」上訴人於訴願主
    張「經被上訴人輔導後方計得執行業務所得395,000元」，
    係指申報前被上訴人承辦人員輔導告知僅需將計算後執行業
    務所得額填報於所得額欄而言，與被上訴人於受理綜合所得
    稅結算申報書時，未輔導上訴人填報執行業務收入及必要費
    用欄，自為不同之二項事實陳述，並無相違之處。原審未察
    ，仍以「原告於訴願書亦稱：已依輔導申報執行業務所得，
    亦有訴願書附訴願卷可按，故原告訴稱被告未輔導其填報結
    算申報書各欄金額等語，洵不足採」之理由，顯曲解上訴人
    原意，且判決理由顯有矛盾。上訴人申報執行業務所得已有
    3年，若有錯誤，而被上訴人從未指正過，且均受理申報，
    究竟為何人過失？何況上訴人為牙醫師，並非會計師，自承
    申報執行業務所得僅3年，且一年才申報一次，均依稅捐機
    關服務處之輔導說明申報。原審即因此推論上訴人對綜所稅
    申報應不陌生而有過失，其推論並不合於經驗法則。財政部
    上開函釋有約束各稽徵機關之作用，對相同案件不得為差別
    待遇，惟被上訴人卻恣意曲解、割裂適用該函釋，對上訴人
    作有別於該項函釋規定之處分，顯有違行政程序法第6條、
    第8條「誠信原則」及「平等原則」之規定云云。
三、經核上訴人之前開理由，無非主張被上訴人未輔導其申報執
    行業務所得與財政部73年2月7日台財稅第50811號函釋有違
    ；本件不能以「推計課稅所得額」作為處罰之依據；且上訴
    人究竟有無漏報執行業務所得，被上訴人並無法證明；並就
    原審認定上訴人短漏報本件執行業務所得，難謂無過失等事
    實有所爭執，並未指明本事件所涉及之法律問題意義重大而
    有加以闡釋之必要，難謂其訴訟事件所涉及之法律見解具有
    原則性，依首揭規定，本件上訴不應許可，應予駁回。
四、依行政訴訟法第249條第1項前段、第104條、民事訴訟法第
    95條、第78條，裁定如主文。
中    華    民    國    94    年    4     月    14    日
                  第三庭審判長法  官　廖　政　雄
                              法  官　林　清　祥
                              法  官　鍾　耀　光
                              法  官　姜　仁　脩
                              法  官  胡  國  棟
以  上  正  本  證  明  與  原  本  無  異
中    華    民    國    94    年    4    月    14     日
　　　　　　　　　　　　　　　書記官　蘇　金　全
